【裁判字號】    96,訴,503
【裁判日期】    970310
【裁判案由】    給付報酬
【裁判全文】
臺灣嘉義地方法院民事裁定  96年度訴字第503號
第  三  人  丁○○
第三人因原告藍天國際開發有限公司與被告丙○○及甲○○間
給付報酬事件，本院裁定如下：
    主  文
第三人丁○○應於本裁定送達後日內，提出民國九十六度七主
官新春萬人祈福大會原告請領餐券款項簽收之資料，暨承租攤位
廠商簽訂之設攤合約及相關資料原本。
      理    由
一、按聲明書證係使用第三人所執之文書者，應聲請法院命第三
    人提出。此項聲請，應表明下列各款事項：一應命其提出之
    文書，二依該文書應證之事實，三文書之內容，四文書為他
    造所執之事由，五他造有提出文書義務之原因。文書為第三
    人所執之事由及第三人有提出義務之原因，應釋明之。該文
    書為舉證人依法律規定，得請求交付或閱覽者，或為舉證人
    之利益而作者，或為商業帳簿，或就與本件訴訟有關之事項
    所作者，第三人有提出之義務。法院認應證之事實重要且舉
    證人之聲請正當者，應以裁定命第三人提出文書或定由舉證
    人提出文書之期間。法院為此裁定前，應使該第三人有陳述
    意見之機會。民事訴訟法第346、第342條第2項、第347條、
    第348條、第344條第1項第2至5款，分別定有明文。
二、查本件原告起訴主張被告丙○○及甲○○合夥經營熱鬧滾滾
    團隊，並與原告簽訂承攬合約，惟迄今仍欠款新台幣（下同
    ）1,398,640元，被告甲○○個人另積欠原告16,380元。惟
    被告甲○○辯稱原告向合夥事業承租攤位營利，並積欠攤位
    租金共計900,000元，並主張以之抵銷，且聲請傳訊證人丁
    ○○（及第建設公司職員，該公司負責人為被告甲○○之配
    偶）做證。證人丁○○於97年2月14日言詞辯論時於本院證
    稱：原告向我請領過一次餐券的錢，金額3萬多，我有讓原
    告的法定代理人簽收單據；攤位的租金先交給我，由我管帳
    ，有給我乙○○、張倉獻及黃明煌的攤位合約，有多少人租
    攤位，要回去看資料才知道等語。茲因原告否認有請領餐券
    款項及租用攤位之情，則原告是否有租用攤位及請領餐券款
    項一節，為證明合夥團隊對原告是否有債權之主要證據，且
    該應證事實牽涉被告甲○○抗辯抵銷債權存否之認定，自屬
    重要，足見第三人丁○○有提出其持有前開餐券及租約之義
    務。本院於97年2月14日當庭諭知第三人於3日內提出前開文
    書，第三人迄今仍未提出，亦未陳明其未提出之理由以供本
    院審酌。爰依民事訴訟法第347條第1項規定，裁定如主文。
    又第三人逾期倘仍未提出，復未陳明未提出之正當理由，本
    院即依民事訴訟法第349條第1項裁定處以罰鍰。
三、依民事訴訟法第347條，裁定如主文。
中    華    民    國    97    年    3    月     10    日
                  民二庭法  官  林中如
以上正本係照原本作成
不得抗告。
中    華    民    國    97    年    3    月     10    日
                        書記官  林柑杏


司法院資訊處製作；財團法人民間司法改革基金會備份。
